lt-LT: Apranga ir aksesuarai > Juvelyriniai dirbiniai > Sagės ir segtukai: Sagės; Atvarto ženkleliai
it: Abbigliamento e accessori > Gioielleria > Spille e spillette: Spille; Spille da bavero
ja: ファッション・アクセサリー > ジュエリー > ブローチ・バッジ: ブローチ; ラペルピン
th: เสื้อผ้าและเครื่องประดับ > เครื่องเพชรพลอย > เข็มกลัดและเข็มกลัดเสื้อสูท: เข็มกลัด; พินติดปกเสื้อ
nb: Klær og tilbehør > Smykker > Brosjer og nåler: Brosjer; Jakkeslagsmerker
ru: Одежда, обувь и аксессуары > Ювелирные украшения и часы > Броши и значки: Броши; Значки на лацкан
de: Bekleidung & Accessoires > Schmuck > Broschen und Anstecknadeln: Broschen; Anstecknadeln
en: Apparel & Accessories > Jewelry > Brooches & Lapel Pins: Brooches; Lapel Pins
pl: Ubrania i akcesoria > Biżuteria > Broszki i przypinki: Broszki; Wpinki do marynarki
ko: 의류/액세서리 > 주얼리 > 브로치/라펠 핀: 브로치; 라펠 핀
es: Ropa y accesorios > Joyería > Broches y alfileres: Broches; Pines de solapa
nl: Kleding en accessoires > Sieraden > Broches en reversspelden: Broches; Reversspelden
sl-SI: Oblačila in dodatki > Nakit > Broške in značke za ovratnike: Broške; Igle za ovratnike
fi: Vaatteet ja asusteet > Korut > Rintaneulat ja pinssit: Rintakorut; Rintaneulat
tr: Kıyafet ve Aksesuarlar > Mücevherler > Broşlar ve Klapalar: Broşlar; Yaka iğneleri
ro-RO: Îmbrăcăminte și accesorii > Bijuterii > Broșe și ace de rever: Broșe; Insigne rever
pt-BR: Vestuário e acessórios > Joias > Broches e alfinetes de lapela: Broches; Pins de lapela
hr-HR: Odjeća i modni dodaci > Nakit > Broševi i igle za revere: Broševi; Igle za revere
fr: Vêtements et accessoires > Bijoux > Broches et épinglettes: Broches; Pin’s
vi: Quần áo & Phụ kiện > Đồ trang sức > Trâm cài & Ghim cài áo: Trâm cài áo; Ghim cài áo
pt-PT: Acessórios e vestuário > Joalharia > Broches e pregadeiras: Alfinetes de peito; Alfinetes de lapela
zh-TW: 服飾與配件 > 珠寶 > 胸針/西裝領針: 胸針; 翻領針
cs: Oblečení a doplňky > Klenoty > Brože a odznaky: Brože; Odznaky do klopy
sv: Kläder och accessoarer > Smycken > Broscher och bröstnålar: Broscher; Kavajnålar
sk-SK: Oblečenie a doplnky > Šperky > Brošne a odznaky: Brošne; Odznaky do klopy saka
el: Ένδυση και αξεσουάρ > Κοσμήματα > Καρφίτσες και διακοσμητικά για πέτο: Καρφίτσες; Καρφίτσες πέτου
da: Tøj og tilbehør > Smykker > Brocher og reverssmykker: Brocher; Reversnåle
hu: Ruházat és kiegészítők > Ékszerek > Brossok és hajtűk: Brossok; Hajtókadíszek
bg-BG: Облекло и аксесоари > Бижута > Брошки и значки за ревер: Брошки; Значки за ревери
zh-CN: 服饰与配饰 > 珠宝首饰 > 胸针/领针: 胸针; 翻领针